【裁判字號】    99,台上,1038
【裁判日期】    990225
【裁判案由】    違反毒品危害防制條例等罪
【裁判全文】
最高法院刑事判決            九十九年度台上字第一０三八號
上  訴  人  甲○○
上列上訴人因違反毒品危害防制條例等罪案件，不服台灣高等法
院高雄分院中華民國九十八年十一月三十日第二審判決（九十八
年度上訴字第一三二七號，起訴案號：台灣屏東地方法院檢察署
九十七年度毒偵字第二五三二號），提起上訴，本院判決如下：
    主  文
上訴駁回。
    理  由
按刑事訴訟法第三百七十七條規定，上訴於第三審法院，非以判
決違背法令為理由，不得為之。是提起第三審上訴，應以原判決
違背法令為理由，係屬法定要件。如果上訴理由書狀並未依據卷
內訴訟資料，具體指摘原判決不適用何種法則或如何適用不當，
或所指摘原判決違法情事，顯與法律規定得為第三審上訴理由之
違法情形，不相適合時，均應認其上訴為違背法律上之程式，予
以駁回。本件原判決維持第一審關於論處上訴人甲○○施用第一
級毒品罪刑部分之判決，駁回其於第二審之此部分上訴，已引用
第一審判決書所記載之事實、證據及理由，詳加論列。復以上訴
人在警詢中雖供稱其施用之毒品係向綽號「元仔」及「宏兄」之
男子所購買，惟經查詢結果，警方並未因而破獲「元仔」或「宏
兄」販賣毒品，自無從依毒品危害防制條例第十七條規定邀減其
刑。上訴人辯稱第一審判決量刑尚嫌過重，且其已供出毒品來源
，應減輕其刑等語，不足採信，併予補充記載其理由。從形式上
觀察，並無判決違背法令情形存在。查刑之量定，屬法院職權裁
量之事項，原判決以上訴人之責任為基礎，審酌刑法第五十七條
各款所列事項等一切情狀，維持第一審量處之刑，理由內已說明
綦詳，既未逾法定刑度，亦無失出或失入之情形，不生違背法令
之問題。上訴意旨猶持陳詞，漫指原判決違反禁止重複評價原則
、罪刑相當原則，亦未審酌上訴人犯後已坦白認罪云云，對於原
審刑罰裁量職權之適法行使，任意爭執，與法律規定得為第三審
上訴理由之違法情形，不相適合。其關於此部分之上訴為違背法
律上之程式，應予駁回。再查，上訴人施用第二級毒品部分（上
訴人未聲明僅就施用第一級毒品部分上訴，關於施用第二級毒品
部分亦視為已全部上訴），係犯毒品危害防制條例第十條第二項
之罪，核屬刑事訴訟法第三百七十六條第一款之案件，既經第二
審判決，自不得上訴於第三審法院，上訴人猶提起上訴，於法不
合，應併駁回之。
據上論結，應依刑事訴訟法第三百九十五條前段，判決如主文。
中    華    民    國  九十九  年    二    月  二十五  日
                      最高法院刑事第十庭
                          審判長法官  花  滿  堂
                                法官  黃  正  興
                                法官  陳  東  誥
                                法官  林  錦  芳
                                法官  洪  昌  宏
本件正本證明與原本無異
                                      書  記  官
中    華    民    國  九十九  年    三    月    一    日
                                                      s

司法院資訊處製作；財團法人民間司法改革基金會備份。
